---
title: "Tareas pendientes"
author: "Andrés"
date: 
output: pdf_document
---

```{r setup, include=FALSE}
knitr::opts_chunk$set(echo = F, warning = F, message = F)
```


```{r}

library(tibble)

# Escala de importancia va de 0 - 10

tareas <- tribble(
     ~ tarea, ~ importancia, ~ urgencia,
     "Estudiar", 10, 8,
     "laboratorio", 10, 10,
     "tesis (caps 2 - 3)", 10, 9,
     "ms morpho phyllo", 5, 4,
     "Paisaje SURPASS", 8, 8,
     "Libro clínica D", 4, 5,
     "Planillas", 10, 10
)

library(ggplot2)


ggplot(tareas, aes(urgencia, importancia)) +
     xlim(c(0, 11)) + ylim(c(0, 12)) +
        geom_vline(xintercept = mean(1:10)) +
        geom_hline(yintercept = mean(1:10)) +
        geom_label(x = mean(0:5.5), y = 12, label = "Prioridad III") +
        geom_label(x = mean(0:5.5), y = 5, label = "Prioridad IV") +
        geom_label(x = mean(5.5:12), y = 12, label = "Prioridad I") +
        geom_label(x = mean(5.5:12), y = 5, label = "Prioridad II") + 
        geom_jitter(aes(color = tarea), size = 3, alpha = 0.7) + 
        theme_light() +
        labs(x = "Urgencia", y = "Importancia") +
        ggtitle(label = paste(Sys.time()))
        
```

\pagebreak

# Prioridad I 

### Laboratorio
- Cargas polínicas estigmáticas: insectos (falta 20%), picaflores (falta 100%) y cap 3 (escalas paisaje y finca 100% c/u)

\vspace{5mm}

### Planillas tesis
- Datos fruit set de algunas fincas (SURPASS)
- Datos variedades (cap 3)

\vspace{5mm}

### Estudiar
- Norman Mathloff 2011
- Wickham 2016 
- Schomaker & Thomen 2013 (scripts R)
- Heumann & schomaker 2016
- Field et al 2012.

\vspace{5mm}

### Paisaje SURPASS
- GEE

\vspace{5mm}

### tesis
- Escribir intro
- Traducir cap 1
- Escribir cap 2 y 3 (introducción y métodos)
- Definir si el cap 2 lo tratamos como 2 arts independientes
- Conclusión


------------------------------------

# Prioridad II




----------------------------------------

# Prioridad III



------------------------------------
# Prioridad IV

### Libro
- clínica de datos 

\vspace{5mm}

## Ms morpho phyllo
- Analizar datos y escribir intro












