---
title: "Tareas pendientes"
author: "Andrés"
date: 
output: pdf_document
---

```{r setup, include=FALSE}
knitr::opts_chunk$set(echo = F, warning = F, message = F)
```


```{r}

library(tibble)

# Escala de importancia va de 0 - 10

tareas <- tribble(
     ~ tarea, ~ importancia, ~ urgencia,
     "trabajo campo", 10, 10,
     "planillas SURPASS", 8, 4,
     "clínica de datos", 6, 7,
     "curso estadística", 10, 6,
     "programación", 10, 6,
     "laboratorio", 10, 4,
     "escritura ms cap 2", 10, 4,
     "Planillas tesis", 10, 6,
     "Presentasión UNRC", 4, 3,
     "Presentación interacciónes", 3, 3,
     "libro arándano", 2, 2
)

library(ggplot2)


ggplot(tareas, aes(urgencia, importancia)) +
     xlim(c(0, 11)) + ylim(c(0, 12)) +
        geom_vline(xintercept = mean(1:10)) +
        geom_hline(yintercept = mean(1:10)) +
        geom_label(x = mean(0:5.5), y = 12, label = "Prioridad III") +
        geom_label(x = mean(0:5.5), y = 5, label = "Prioridad IV") +
        geom_label(x = mean(5.5:12), y = 12, label = "Prioridad I") +
        geom_label(x = mean(5.5:12), y = 5, label = "Prioridad II") + 
        geom_jitter(aes(color = tarea), size = 3, alpha = 0.7) + 
        theme_light() +
        labs(x = "Urgencia", y = "Importancia") +
        ggtitle(label = paste(Sys.time()))
        
```

\pagebreak

# Prioridad I 

### Salir a campo
- fructificación.

- Experimentos de frutos. 

- Bolsas experimentos (Río Seco y Finca Azul). 


### Clínica de datos
Proyecto docente: 
La idea es editar una compilación de las actividades del curso, contenidos y resultados de ejercicios, como un resultado o producto del curso. La propuesta en principio generará el guión de la obra y los índices de contenidos. Posteriormente, se propone editarlo como bookdown. Los docentes presentarán el guión como un proyecto en rol de estudiante, por lo que parte de los contenidos son los proyectos grupales e individuales. Por lo tanto, hay objetivos a nivel docencia y gestión del sistema de aprendizaje, y otros objetivos específicos de los ejercicios de proyecto individual y proyecto grupal.

### Planillas tesis
- Organizar datos campaña 2020.

### Programación
- Norman Mathloff 2011
- Wickham 2016 

### Estadística
- Curso
- Schomaker & Thomen 2013 (scripts R)
- Heumann & schomaker 2016
- Field et al 2012.

------------------------------------

# Prioridad II




----------------------------------------

# Prioridad III

### Planillas SURPASS
- Datos 2020 colibrís Nachu
- Datos campaña 2021

### Manuscrito cap 2 tesis
- Redactar considerando experimentos de polinización y eficiencia.

### Laboratorio
- Conteo de granos de polen. ¿Contratar a Lorena?



------------------------------------
# Prioridad IV

### Presentación UNRC
- Similar a congreso e incluir algo de los experimentos de polinización **1 nov**

### Presentación interacciones
- 16.sep, a las 10 h
- 15 min expo (similar a la de la RAE)

## SURPASS
- Capítulo visitantes florales del arándano *octubre*












