---
title: "Tareas pendientes"
author: "Andrés"
date: 
output: pdf_document
---

```{r setup, include=FALSE}
knitr::opts_chunk$set(echo = F, warning = F, message = F)
```


```{r}

library(tibble)

# Escala de importancia va de 0 - 10

tareas <- tribble(
     ~ tarea, ~ importancia, ~ urgencia,
     "escritura ms cap 1", 10, 9,
     "trabajo campo", 10, 10,
     "planillas SURPASS", 8, 4,
     "clínica de datos", 6, 7,
     "curso estadística", 10, 6,
     "programación", 10, 6,
     "datos Jayne filostómidos", 4, 5,
     "laboratorio", 10, 4,
     "AA rendición", 10, 7,
     "escritura ms cap 2", 10, 4,
     "Planillas tesis", 10, 6,
     "Presentasión UNRC", 4, 3,
     "CCM", 5, 3
)

library(ggplot2)


ggplot(tareas, aes(urgencia, importancia)) +
     xlim(c(0, 11)) + ylim(c(0, 12)) +
        geom_vline(xintercept = mean(1:10)) +
        geom_hline(yintercept = mean(1:10)) +
        geom_label(x = mean(0:5.5), y = 12, label = "Hay tiempo") +
        geom_label(x = mean(0:5.5), y = 5, label = "Puede esperar") +
        geom_label(x = mean(5.5:12), y = 12, label = "Impostergable") +
        geom_label(x = mean(5.5:12), y = 5, label = "Evacuar") + 
        geom_jitter(aes(color = tarea), size = 3, alpha = 0.7) + 
        theme_light() +
        labs(x = "Urgencia", y = "Importancia") +
        ggtitle(label = paste(Sys.time()))
        
```

\pagebreak

# Impostergable 

### Salir a campo
- Colectar estilos en otros lotes.
**para miércoles 11/08 - 12/08**
- Organizar GPS. 
**OK!!**
- Experimentos de frutos. 
**Revisar miércoles 11/08**
- Fincas para muestreo SURPASS: Finca Azul, Río Seco y Amankay
**Revisar miércoles 11/08**

### Cap 1 de la tesis 
continuar con la discusión.

### Rendición AA
- Preparar las planillas con facturas.
- Preparar informe de avance. **Plazo vence 30/09**
- Solicitar a Carlitos carta de uso de kangoo.


### Clínica de datos
Proyecto docente: 
La idea es editar una compilación de las actividades del curso, contenidos y resultados de ejercicios, como un resultado o producto del curso. La propuesta en principio generará el guión de la obra y los índices de contenidos. Posteriormente, se propone editarlo como bookdown. Los docentes presentarán el guión como un proyecto en rol de estudiante, por lo que parte de los contenidos son los proyectos grupales e individuales. Por lo tanto, hay objetivos a nivel docencia y gestión del sistema de aprendizaje, y otros objetivos específicos de los ejercicios de proyecto individual y proyecto grupal.

### Planillas tesis
- Organizar datos campaña 2020.

### Programación
- Norman Mathloff 2011
- Wickham 2016 

### Estadística
- Curso
- Schomaker & Thomen 2013 (scripts R)
- Heumann & schomaker 2016
- Field et al 2012.

----------------------------------------

# Hay tiempo

### Planillas SURPASS
- Datos 2020 colibrís Nachu
- Datos campaña 2021

### Manuscrito cap 2 tesis
- Redactar considerando experimentos de polinización y eficiencia.

### Laboratorio
- Conteo de granos de polen. ¿Contratar a Lorena?

------------------------------------

# Evacuar

------------------------------------
# Puede esperar

### Datos Jayne filóstomidos  
- preparar planillas en el formato sugerido (entrega antes de la segunda 
semana de septiembre).

### Presentación UNRC
1 nov
Similar a congreso e incluir algo de los experimentos de polinización

### CCM
- Pago: 130 mil COP **17 sep**
- Envío resumen: **25 oct**
- Realización: **22 - 26 nov**










