---
title: "Tareas pendientes"
author: "Andrés"
date: 
output: pdf_document
---

```{r setup, include=FALSE}
knitr::opts_chunk$set(echo = F, warning = F, message = F)
```


```{r}

library(tibble)

# Escala de importancia va de 0 - 10

tareas <- tribble(
     ~ tarea, ~ importancia, ~ urgencia,
     "planillas SURPASS", 8, 8,
     "curso estadística", 10, 6,
     "programación", 10, 6,
     "laboratorio", 10, 9,
     "escritura ms cap 2", 10, 4,
     "Planillas tesis", 10, 6,
     "ms morpho phyllo", 3, 4,
     "Paisaje SURPASS", 8, 7,
     "Libro clínica D", 8, 4
)

library(ggplot2)


ggplot(tareas, aes(urgencia, importancia)) +
     xlim(c(0, 11)) + ylim(c(0, 12)) +
        geom_vline(xintercept = mean(1:10)) +
        geom_hline(yintercept = mean(1:10)) +
        geom_label(x = mean(0:5.5), y = 12, label = "Prioridad III") +
        geom_label(x = mean(0:5.5), y = 5, label = "Prioridad IV") +
        geom_label(x = mean(5.5:12), y = 12, label = "Prioridad I") +
        geom_label(x = mean(5.5:12), y = 5, label = "Prioridad II") + 
        geom_jitter(aes(color = tarea), size = 3, alpha = 0.7) + 
        theme_light() +
        labs(x = "Urgencia", y = "Importancia") +
        ggtitle(label = paste(Sys.time()))
        
```

\pagebreak

# Prioridad I 

### Cursos estadística
- Modelos y datos en Ecología (6-10 diciembre)

### Laboratorio
- Cargas polínicas estigmáticas (polinizadores - lotes)

### Planillas tesis
- Organizar datos campaña 2021 (variedades vecinas).
- Planillas SURPASS 2021 (picaflores 2020)

### Programación
- Norman Mathloff 2011
- Wickham 2016 

### Estadística
- Schomaker & Thomen 2013 (scripts R)
- Heumann & schomaker 2016
- Field et al 2012.

#### Digitalización paisaje SURPASS
- GEE

------------------------------------

# Prioridad II

### Libro
- clínica de datos 




----------------------------------------

# Prioridad III

### Manuscrito cap 2 tesis
- Redactar considerando experimentos de polinización y eficiencia.



------------------------------------
# Prioridad IV

## Ms morpho phyllo
- preparar ms outline y figuras












